【裁判字號】    95,交易,355
【裁判日期】    950630
【裁判案由】    公共危險
【裁判全文】
臺灣臺北地方法院刑事判決      九十五年度交易字第三五五號
    公  訴  人  臺灣臺北地方法院檢察署檢察官
    被      告  甲○○
上列被告因公共危險案件，經臺灣臺北地方法院檢察署檢察官提
起公訴（九十五年度偵字第九０三二號），本院依通常程序審理
，因被告於準備程序進行中就被訴事實為有罪之陳述，且所犯非
死刑、無期徒刑、最輕本刑為三年以上有期徒刑之罪或高等法院
管轄第一審案件，經告知簡式審判程序之旨，並聽取檢察官及被
告等意見後，經本院合議庭裁定由受命法官獨任進行簡式審判程
序，本院判決如下：
    主    文
甲○○服用酒類，不能安全駕駛動力交通工具而駕駛，累犯，處
有期徒刑陸月，如易科罰金以佰元折算壹日。
    事    實
一、甲○○前因公共危險案件，經臺灣臺北地方法院於民國九十
    三年五月二十四日以九十三年度北交簡字第九二七號刑事簡
    易判決判處罰金二萬二千元，如易服勞役以三百元折算一日
    ，並於九十三年十月十一日確定，於九十四年五月三十日以
    罰金易服勞役執行完畢，又因公共危險案件，經臺灣士林地
    方法院於九十四年六月二日以九十四年度士交簡字第七九一
    號刑事簡易判決判處有期徒刑三月，如易科罰金以三百元折
    算一日，並於九十四年八月一日確定，於九十五年一月十三
    日因縮刑期滿執行完畢，猶不知悔改，復於九十五年四月八
    日晚間八時許，與友人在臺北市○○區○道路卡拉ＯＫ飲用
    烈酒後，已達不能安全駕駛動力交通工具之程度，竟仍騎乘
    車牌號碼ROU三二九號輕型機車欲返回住處，於次日（即九
    日）凌晨一時十分許行經臺北市○○區○○街二四巷口前為
    警攔檢，經測得甲○○呼氣所含酒精濃度達每公升一點一五
    毫克，始悉上情。
二、案經臺北市政府警察局信義分局報請臺灣臺北地方法院檢察
    署檢察官偵查後起訴，由本院依通常程序審理，因甲○○於
    準備程序進行中就被訴事實為有罪之陳述，且其所犯非死刑
    、無期徒刑、最輕本刑為三年以上有期徒刑之罪或高等法院
    管轄第一審案件，經告知簡式審判程序之旨，並聽取檢察官
    及甲○○之意見後，經本院合議庭裁定由受命法官獨任進行
    簡式審判程序。
    理    由
一、上揭事實，業經被告甲○○於警詢、偵查及本院審理時均坦
    承不諱（見臺灣臺北地方法院檢察署九十五年度偵字第九○
    三二號卷第九頁、第二八頁，本院卷第一四頁背面），並有
    刑法第一百八十五條之三案件測試觀察記錄表、酒精濃度測
    試表及臺北市政府警察局舉發違反道路交通管理事件通知單
    在卷可憑（以上見同偵字卷第一一頁至第一四頁）。
二、按刑法第一百八十五條之三所規定服用酒類，不能安全駕駛
    動力交通工具而駕駛者，應負刑事責任，揆其立法目的本在
    藉抽象危險犯之犯罪構成要件，以嚇阻酒後駕車者對道路交
    通安全之危害，而所謂不能安全駕駛，係由法院以一般社會
    通念之客觀標準予以認定。目前行政機關所取締酒後駕車之
    參考標準，係依法務部於八十八年五月十日邀集司法院刑事
    廳、交通部、行政院衛生署、內政部警政署及中央警察大學
    等機關開會，所為凡呼氣酒精濃度逾每公升含零點五五毫克
    時，即屬不能安全駕駛之決議，係參考美國、德國及日本等
    國家所進行之酒精濃度與精神狀態之測試實驗，亦即，各項
    實驗均發現凡呼氣中酒精濃度達每公升零點五五毫克時，就
    人之生理方面，已產生視覺反應遲鈍、影像不能集中、同時
    不能看清前方路況及車旁照後鏡等狀況，及駕駛能力已受有
    影響、肇事率已為一般正常人之十倍之事實。本案被告呼氣
    中酒精濃度每公升一點一五毫克，依上開說明，已達不能安
    全駕駛之程度，事證明確，被告犯行堪以認定。
三、核被告所為，係犯刑法第一百八十五條之三之醉態駕駛罪。
    被告前因公共危險案件，經臺灣臺北地方法院於九十三年五
    月二十四日以九十三年度北交簡字第九二七號刑事簡易判決
    判處罰金二萬二千元，如易服勞役以三百元折算一日，並於
    九十三年十月十一日確定，於九十四年五月三十日以罰金易
    服勞役執行完畢，又因公共危險案件，經臺灣士林地方法院
    於九十四年六月二日以九十四年度士交簡字第七九一號刑事
    簡易判決判處有期徒刑三月，如易科罰金以三百元折算一日
    ，並於九十四年八月一日確定，於九十五年一月十三日因縮
    刑期滿執行完畢，有臺灣高等法院被告前案紀錄表在卷可憑
    ，其於執行完畢後五年內再犯本案之有期徒刑以上之罪，為
    累犯，應依刑法第四十七條規定加重其刑。爰審酌被告前因
    酒醉駕車二度遭判刑處罰後竟仍再犯，且所測呼氣所含酒精
    濃度高達每公升一點一五毫克，足認其犯行已對交通安全構
    成相當危害，本應重懲，惟念其正值青壯之年，智識程度不
    高但有勞動能力及意願，所稱其有女兒尚待監護扶養，亦有
    戶籍謄本一紙在卷可稽，暨其犯後坦承犯行態度良好並知悔
    悟等一切情狀，量處如主文所示之刑，並諭知易科罰金之折
    算標準。
據上論斷，應依刑事訴訟法第二百七十三條之一第一項、第二百
九十九條第一項前段，刑法第一百八十五條之三、第四十七條、
第四十一條第一項前段，罰金罰鍰提高標準條例第二條，判決如
主文。
本案經檢察官李建論到庭執行職務。
中    華    民    國  九十五  年    六    月   三十   日
                    刑事第十一庭法  官  陳正昇
以上正本證明與原本無異。
如不服本判決，應於判決送達後十日內，向本院提出上訴狀。
                                書記官  陳豪達
中    華    民    國  九十五  年    七    月    三    日


司法院資訊處製作；財團法人民間司法改革基金會備份。
